# 求助陈老师，集团股份支付合并报表层面认定

提问人：gtq 时间：2021-06-10 13:58:37
请陈老师解惑：
母公司甲授予子公司乙公司员工股份支付计划，规定工作满三年的高管可以以固定价格从母公司手中购买持有的子公司股票。在合并报表层面，该股份支付是作为权益结算股份支付还是现金结算股份支付呢？
如果按照本版之前讨论，在合并报表层面，视同母公司部分处置股权，作为权益性交易，作为权益结算股份支付更合理。
如果按照东奥 21 年轻一p236页观点，母公司授予的不是自身权益工具，在合并报表层面作为现金解散股份支付处理。
哪一种观点更恰当呢？
同时集团股份支付是在集团层面是作为内部交易抵消处理的么？
感谢陈老师~！

回答人：chenyiwei
在合并报表层面，子公司股份也是合并主体的“自身权益工具”，因此属于权益结算的股份支付。
母公司个别报表层面属于现金结算股份支付。

提问人：蜀山 penguin 时间：2021-08-25 20:35:07
请教陈老师，母公司个别报表当成现金结算怎么理解？母公司最终收到的钱是固定的，并不是以子公司股票在结算日的公允价值承担相关的负债。
谢谢！

回答人：chenyiwei
母公司有结算义务，但激励对象是子公司高管且标的是子公司股票，所以根据《企业会计准则解释第 4 号》第七条，母公司个别报表层面为现金结算股份支付。

提问人：蜀山 penguin 时间：2021-08-28 08:05:08
请教陈老师，母公司从市场上购买旧股授予孙公司（间接持股100%）员工股票期权，母公司要求孙公司要把回购款与员工出的钱之间的差额（假设 1000 ）还钱给母公司（母公司不出这个现金流）。孙公司在等待期按期权在授予日的公允价值（假设 800 ）摊销费用及计入资本公积，母公司确认长投跟资本公积（ 800 ）。
请问，在上述情况下，孙公司在还钱的时候，把之前的确认的资本公积 800 冲掉之后，剩下的 200 怎么做账，分红处理吗？ 母公司收到钱，冲掉长投 800 ，剩下 200 怎么处理，当收到股利，确认投资收益？谢谢！

回答人：chenyiwei
剩下的 200 还可以继续冲减盈余公积、未分配利润等权益项目。不建议分红处理。

提问人：蜀山 penguin 时间：2021-08-30 08:05:08
老师的意思是，剩下的 200 ，母公司没有长投可以冲了，直接增加资本公积， 而孙公司支付的钱直接冲减子公司的盈余公积跟未分配利润吗？当成权益性交易处理。
是吗？

回答人：chenyiwei
母公司个别报表层面应将收到的款项调整对该子公司的长期股权投资成本。不应调整母公司自身的资本公积。

提问人：蜀山 penguin 时间：2021-08-31 15:04:00
请教陈老师，该案例中，母公司整个限制性股票计划按授予日的公允价值 800 确认了对孙公司的长投，账上只有这个长投对孙公司的，但是母公司要求孙公司把回购股票价款与员工给的钱之间的差额 1000 ，孙公司要还给母公司。 母公司收到钱，把长投 800 冲了之后，剩下的 200 该如何处理呢？
谢谢！

回答人：chenyiwei
剩下的 200 可冲减对子公司（该孙公司的母公司）的长期股权投资成本。